

SEGUNDO EULOGIO BRAVO VENTURA

LICENCIADO EN EDUCACIÓN CIENCIAS DE LA COMUNICACION

EXPERIENCIA PROFESIONAL

- ISP "JF Sánchez Carrión" Docente 1996-1997
- ISPP" David Sánchez Infante"- Docente 1998- 2006
- ISPP" David Sánchez Infante"- Jefe de Dpto 1998- 2001
- UGEL. Chepén

 Director 2002
- Plan Huascarán Capacitador 2003
- PRONACAP-UNPR- Capacitador 2005
- PRONACAP-UNPR- Capacitador 2006
- IESTP "TRUJILLO" DOCENTE
 2007 Actualidad / Coordinador Académico (02 años)

CURSOS DE CAPACITACIÓN

- TALLER EDICION DE AUDIO Y VIDEO Universidad
- 2015 PEDRO RUIZ GALLO
- PROGRAMA DE CAPACITACION EN DIDACTICAS APLICADAS A LA EDUCACION TECNICA- UNIVERSIDAD NACIONAL DE TRUJLLO
- **2017**
- PLANES DE ESTUDIOS POR COMPETENCIAS- Superatec
- **2016**
- NEGOCIACION PARA LA RESOLUCION DE CONFLICTOS -Superatec
- 2016
- PROGRAMA DE FORTALECIMIENTO DE CAPACIDADES -UNIVERSIDAD CAYETANO HEREDIA
- **2022**
- ESTRUCTURS E IMPLEMENTACIÓN DE AULAS VIRTUALES EN MOODLE- GRELL
- **2021**
- GESTIÓN Y ADMINISTRACIÓN EDUCATIVA- Unidad de gestión Educativa loca Pacasmayo
 2022

PERFIL PROFESIONAL

Profesional de la educación con sólida experiencia como docente en instituciones de nivel superior, dictando asignaturas vinculadas al marketing estratégico, investigación de mercados y gestión de marca. Capacidad para liderar procesos de enseñanza- aprendizaje innovadores, utilizando metodologías activas y tecnología educativa. Fuerte orientación al desarrollo de competencias clave para el entorno empresarial actual.



CONTACTO

Email: sbravoventura@gmail.com

EDUCACIÓN

- LICENCIADO EN EDUCACIÓN Universidad Nacional de Trujillo
- CIENCIAS DE LA COMUNICACIÓN Universidad Inca Garcilaso de la Vega
- MAESTRIA EN EDUCACIÓN SUPERIOR Y GESTIÓN EDUCATIVA

Universidad César Vallejo

IDIOMAS

Inglés: BásicoFrancés: Básico